臺灣桃園地方法院民事裁定
111年度抗字第57號
抗  告  人  陳黎玉好
            黎進福  
            黎進來  
            林倩如  
            張秀玉  
            陳麗君  
            陳達宏  

            陳達仁  


相  對  人  新源興開發有限公司

法定代理人  王希正  
上列當事人間請求拍賣抵押物事件，抗告人對於民國111年3月15
日本院110年度司拍字第200號裁定提起抗告，本院裁定如下：
    主  文
原裁定廢棄。
相對人所有如附表所示之不動產，准予拍賣。
聲請程序費用新臺幣壹仟元及抗告程序費用新臺幣壹仟元由相對
人負擔。
    理  由
一、抗告意旨略以：緣第三人永安窯業股份有限公司（下稱永安
    公司）、劉莉玲、劉國娟（下稱永安公司等3人）前於民國1
    07年3月26日簽立「借款證（兼收據）」（下稱系爭借款證
    ）予抗告人，約定以附表編號5所示之不動產為抗告人設定
    擔保債權最高限額為1,600萬元之抵押權，及以附表編號1至
    4、6至8之不動產為抗告人設定擔保債權最高限額為6,000萬
    元之抵押權（下統稱系爭抵押權），且從系爭借款證明確記
    載：「桃園大溪地政事務所，收件日期：民國107年。溪電
    字第027750、027760號抵押權設定案，最高限額抵押權新台
    幣壹仟陸佰萬、陸仟萬元整，立據人以此抵押權為擔保，確
    實借款金額為新台幣陸仟萬元整……立據人確實收到本筆全部
    之借款無誤，不另立收據。」、「此致陳黎玉好、黎進福、
    黎進來、林倩如、張秀玉、陳麗君、陳達宏、陳達仁君」，
    即可知抗告人所言不虛。惟原審竟以抗告人未能提出對永安
    公司等3人之明確債權證明文件為由，駁回抗告人拍賣抵押
    物之聲請，顯有違誤，爰依法提起抗告，請求廢棄原裁定並
    准予拍賣系爭不動產等語。
二、按抵押權人，於債權已屆清償期，而未受清償者，得聲請法
    院，拍賣抵押物，就其賣得價金而受清償，民法第873條定
    有明文。上開規定，於最高限額抵押權準用之，亦為民法第
    881條之17所明定。查，抗告人聲請拍賣如附表所示之不動
    產，已提出系爭借款證、土地登記謄本、他項權利證明書、
    土地建築改良物抵押權設定契約書等影本為證，而觀諸系爭
    借款證之上開記載，從形式觀之確實已可合理判斷系爭借款
    證所指之借款貸與人為本件抗告人，否則永安公司等3人應
    不會將系爭借款證交予抗告人，從而，應可認抗告人已提出
    對永安公司等3人之債權證明，其聲請於法並無不合。原審
    以抗告人未能提出系爭抵押權之債權證明文件為由，駁回抗
    告人拍賣抵押物之聲請，容有未洽。抗告意旨指摘原裁定不
    當，請求廢棄，為有理由，爰由本院廢棄原裁定，另裁定如
    主文第二項所示。
三、再按非訟事件程序費用之負擔，有相對人者，準用民事訴訟
    法有關訴訟費用之規定；依法應由關係人負擔費用者，法院
    裁定命關係人負擔時，應一併確定其數額；又訴訟費用，由
    敗訴之當事人負擔。非訟事件法第21條第2 項、第24條第1
    項、民事訴訟法第78條分別定有明文。經核本件聲請程序費
    用新臺幣（下同）1,000 元及抗告程序費用1,000 元，爰依
    職權確定由相對人負擔。
四、據上論結，本件抗告為有理由，依非訟事件法第46條、第21
    條第2 項、第24條第1 項，民事訴訟法第492 條、第95條、
    第78條，裁定如主文。 
中　　華　　民　　國　　111 　年　　5 　　月　　25　　日
                  民事第一庭    法　官　蕭淳尹
正本係照原本作成。
本裁定除以適用法規顯有錯誤為理由，不得再抗告；如提再抗告
，應於收受送達後10日內，委任律師為代理人向本院提出再抗告
狀，並繳納再抗告費新台幣1000元。　　　　　　　　　
中　　華　　民　　國　　111 　年　　5 　　月　　25　　日
                                書記官　鄧文琦
附表：
土地部分    編號 土地坐落 權利範圍 重測前地號 1 桃園市○○區○○段000地號 全部 銅鑼圈段48-9地號 2 桃園市○○區○○段000地號 全部 銅鑼圈段48-54地號 3 桃園市○○區○○段000地號 全部 銅鑼圈段48-74地號 4 桃園市○○區○○段000地號 全部 銅鑼圈段48-231地號 5 桃園市○○區○○段000地號 全部 銅鑼圈段48-53地號 6 桃園市○○區○○段000地號 全部 銅鑼圈段48-230地號 7 桃園市○○區○○段000地號 全部 銅鑼圈段48-43地號 建物部分    編號 建物門牌 權利範圍 重測前建號  建物建號   8 桃園市○○區○○路○○段00號 全部 銅鑼圈段387建號  桃園市○○區○○段000○號